臺灣基隆地方法院交通事件裁定　　　　　94年度交聲字第95號
移送機關即
原處分機關　交通部公路總局台北區監理所基隆監理站
異　議　人
即受處分人　甲○○○
　　　　　　　　　　　　樓
上列受處分人因違反道路交通管理處罰條例案件，對於交通部公
路總局台北監理所基隆監理站中華民國94年4 月12日所為之處分
（原處分案號：基監字第裁42-Z00000000號）聲明異議，本院裁
定如下：
  主  文
異議駁回。
  理  由
一、原處分意旨略以：異議人即受處分人甲○○○（下稱異議人
    ）於民國94年2 月25日12時43分駕駛車牌號碼9750-DE 號自
    用小客車，行經國道三號南向288.1 公里處，經內政部警政
    署國道公路警察第八警察隊員警當場攔停舉發「行速123 公
    里、限速110 公里，超速13公里」之違規，因此爰依道路交
    通管理處罰條例第33條第1 項規定裁處異議人罰鍰新台幣（
    下同）3,000 元，並依同條例第63條第1 項第1 款規定，記
    違規點數1 點等語。
二、異議意旨略以：異議人當時並未超速，且其收受之內政部警
    政署國道公路警察局公警局交字第Z00000000 號舉發違反道
    路交通管理事件通知單（下稱本件舉發通知單）上之舉發時
    間與舉發單位函復之舉發時間不符，地點亦經更改，顯見員
    警之舉發有誤。又舉發員警當時未提供測速槍上之數據供異
    議人確認，且員警所使用之雷射測速槍是否準確？當時鎖定
    的是否為異議人駕駛之車輛？異議人均有所質疑。再舉發員
    警於舉發異議人超速違規後即離開舉發現場，並未於舉發地
    點繼續執勤，且原舉發單位函覆稱國道三號288 公里以南之
    收費站既非屬原舉發單位所管轄，為何原舉發單位員警得在
    288.1 公里擘單舉發？爰依法提出異議云云。
三、按汽車行駛於高速公路或設站管制之道路，而不遵管制之規
    定者，處汽車駕駛人3,000 以上6,000 以下罰鍰」；汽車行
    駛高速公路應依限速標誌指示，道路交通管理處罰條例第33
    條第1 項、高速公路交通管制規則第5 條前段分別定有明文
    。次按汽車駕駛人，有第33條之情形者，各記違規點數1 點
    ，道路交通管理處罰條例第63條第1 項亦有明定。
四、經查：
　(一)異議人駕駛前揭車輛，於前揭時、地，因行車速度經員警丙
    ○○以雷射槍測得速度為123 公里，超過該路段限速13公里
    （該路段之限速為100 公里），而為執勤員警丙○○、乙○
    ○欄停舉發之事實，業經證人即當時執勤員警丙○○證述：
    「我當時與乙○○2 人在國道三號南下288.1 公里處執行取
    締超速勤務，我是負責使用雷射的人，乙○○是負責我射雷
    射槍之後，由他負責製單，本件是94年2 月25日12時43分，
    我正在執行雷測的時候，發現該異議人的車輛速度蠻快的，
    所以雷射槍鎖定異議人的車輛，經以雷射槍測得該車車速為
    123 公里，已超過該路段的限速110 公里，我直接攔停該車
    ，我在打雷射槍的時候我是站在車外，並請乙○○打開警示
    燈，該異議人下車之後，我就出示雷射槍的數據給異議人看
    ，告知他違規，就把證件交給乙○○製單」、「當時的流量
    比較少，本來二高的車流量就比較少。我瞄準之後就透過紅
    點會打在車身上鎖定該車的車速，所以不會弄錯，而且本件
    我射完雷射槍之後我馬上攔停，異議人的車輛一直沒有離開
    我的視線」等語明確，核與經隔離訊問之另名舉發員警乙○
    ○證述：「當時是我跟丙○○一起在國道三號南下288.1 公
    里處執行測速勤務，由丙○○負責測速，我負責在車上聽無
    線電及開警示燈，這件是丙○○告訴我有測到超速車輛，要
    我開警示燈，他負責攔車後，我有看到雷射槍的數據，異議
    人確實有超速，跟駕駛人核對證件後就由我開單」、「本件
    當時車流量如何我已經忘記，但是一般在二高我們的轄區車
    流量不會很多」等情節相符（均見本院94年5 月16日訊問筆
    錄），，並有本件舉發通知單1 紙在卷可按。參以現場舉發
    員警與異議人均不相識，復無怨隙，且經隔離訊問結果亦互
    核相符，故其等所為證言，自屬可信。又員警當時使用之雷
    射測速槍，係國外進口之最先進測速科技器材，符合國際檢
    驗規定，並經我國法院認證，可確信其準確度，執勤人員以
    雷射測速槍內視窗紅外線點瞄準被測車輛，經鎖定單一車輛
    ，槍內螢幕即顯示其速度與測距（測距可達1000公尺，本違
    規單測距為274.3 公尺），不受他車影響，有內政部警政署
    國道公路警察局第八警察局94年3 月29日公警八交字第0940
    870356號函在卷可稽，並有證人丙○○當庭提出之認證文件
    、雷射速度測量器之臨時報告、雷射速度測量器實驗室及野
    外鑑測報告等資料附卷可按。故異議人駕駛之前揭車輛於上
    開時、地確有超速之事實甚明，其所辯並無超速，本件舉發
    有誤，並質疑雷射測速槍之準確性、鎖定之車輛非其車輛云
    云，均不足採。
  (二)異議人雖又以本件舉發通知單所載之時間與舉發單位函覆不
    符，且地點亦經更改，而質疑本件舉發之正確性云云。惟查
    ，本件舉發通知單之舉發時間為12時43分，有該舉發通知單
    在卷可稽，至於上開舉發單位函覆所稱之舉發時間「12時59
    分」，係指後續舉發之Z00000000 號舉發通知單之舉發時間
    ，用以證明執勤人員於掣單舉發本件違規後仍在同一地點執
    勤並未離去，異議人未詳究該函覆內容，任意指摘該函所稱
    舉發時間與本件舉發通知單所載舉發時間不符，認本件舉發
    有誤云云，自不足採。又本件舉發通知單上之違規地點「國
    道三號288.1 公里南向」，其上數字雖有更改之痕跡，惟按
    行政處分如有誤寫、誤算或其他類此之顯然錯誤者，處分機
    關得隨時或依申請更正之，行政程序法第101 條第1 項定有
    明文，故舉發員警乙○○於發現違規地點填載錯誤予以更正
    ，自無違法可言，且證人乙○○就本件違規地點更改之理由
    ，亦證述：因其等在路肩執行測速勤務，為了縮短違規人被
    攔停後停在路肩之危險性，所以會事先將違規地點填載在舉
    發單上，本件舉發通知單係因前一天在北上269.1 公里處執
    行測速職務，故事先填載違規地點，惟因臨時執行其他排除
    路況之勤務，所以前一日的通知單沒有舉發到違規之情形，
    隔天（即本件舉發當天）因執勤地點更換至288.1 公里處，
    所以才會有更改之情事，且其當時係當著異議人的面更改地
    點等語（見本院94年5 月16日訊問筆錄），而本件舉發地點
    確為國道三號288.1 公里南向，復為異議人所自承，故員警
    乙○○所為上揭更改，自屬正確無訛，異議人以此質疑本件
    舉發通知單之正確性，核屬無據。
  (三)再本件舉發單位（即內政部警政署國道公路警察局第八警察
    局古坑分隊，下稱古坑分隊）管轄的區域為261 公里至297
    公里，白河收費站係位於313 公里處，並非其管轄範圍，且
    舉發當天員警丙○○、乙○○一直在288.1 公里處執行勤務
    並未更換地點，業據證人丙○○、乙○○證述明確（見同上
    訊問筆錄），並提出當日於異議人被舉發時間後之公警局交
    字第Z00000000 號通知單為證（該後續舉發通知單之違規地
    點亦係「國道三號288.1 公里南向」），足見本件舉發之違
    規地點係古坑分隊管轄，且執勤員警於舉發本件違規後並未
    離開現場甚明，故異議人謂執勤員警於舉發本件違規後即離
    開現場，並質疑本件管轄有誤云云，均屬無據。
  (四)綜上所述，本件違規事實明確，原處分機關爰引上開規定裁
    處罰鍰3,000 元，並記違規點數1 點，依法並無不合。本件
    異議為無理由，應予駁回。
五、據上論斷，應依道路交通案件處理辦法第19條，裁定如主文
    。
中　　華　　民　　國　　94　　年　　6 　　月　　27　　日
                  交通法庭法  官  王美婷
以上正本證明與原本無異。
對於本件裁定如有不服，應於送達後5日內， 向本院提出抗告書
狀，敘述抗告之理由，抗告於臺灣高等法院。
中　　華　　民　　國　　94　　年　　6 　　月　　28　　日
                          書記官  劉珍珍
